# 股份支付以评估报告作为公允价值依据的时效性

提问人：ladyfinger 时间：2022-02-15 12:07:16
求教陈版主，
公司在 2020 年做股权激励时，以 2020 年 11 月 30 日为基准日做了一次股权价值评估，方法为收益法，报告有效期 1 年。 2021 年 9 月又有零星的新增激励对象，在考虑新增激励对应的股权公允价值时，可否以该评估报告为准。考虑直接用评估报告的原因是：公司在 2021 年1-9月未有明显的扩大产能，市场环境也没有发生重大变化，全年收入是高于 2020 年的，但净利润跟 2020 年基本持平，且授予日报告尚在有效期。
如果不合适，那么应当如何处理？请指教，谢谢！

回答人：chenyiwei
应当综合评估企业面临的内外部环境，确定此前的股权价值评估结果是否仍适用于本次授予日的最新估值。建议需考虑的因素包括：
1 、本企业的内部因素变化，如产能、产量、固定资产规模、生产工艺和技术、销量等。
2 、外部市场因素，例如同行业上市公司的盈利水平和市盈率、市场利率水平等。
3 、近期有无引入外部投资人，估值和作价金额是否存在重大变化。
4 、本轮股权激励作价时的主要考虑因素。